【裁判字號】    95,易,2365
【裁判日期】    951204
【裁判案由】    毒品危害防制條例
【裁判全文】
臺灣臺北地方法院刑事判決              95年度易字第2365號
公  訴  人  臺灣臺北地方法院檢察署檢察官
被      告  甲○○
                      之1 2.
上列被告因違反毒品危害防制條例案件，經檢察官聲請簡易判決
處刑（九十五年度毒偵字第二一七六號），本院認為不宜，改依
通常程序審理；嗣於本院準備程序中，被告就被訴事實為有罪之
陳述，經本院合議庭認為適當後，裁定由受命法官獨任進行簡式
審判程序，判決如下：
    主      文
甲○○施用第二級毒品，累犯，處有期徒刑伍月，如易科罰金，
以新臺幣壹仟元折算壹日。
    事      實
一、甲○○前因施用毒品案件，經臺灣板橋地方法院以九十年度
    毒聲字第四六七八號裁定送觀察、勒戒，因有繼續施用傾向
    ，經臺灣高雄地方法院以九十二年度毒聲字第四三四○號裁
    定強制戒治，戒治期滿並經臺灣高雄地方法院檢察署檢察官
    於民國九十四年二月十八日以九十四年度戒毒偵字第五四號
    為不起訴處分。又因偽造有價證券等罪，經法院判決並定應
    執行刑為有期徒刑四年二月確定，入監執行後假釋出監，嗣
    經撤銷假釋入監執行殘刑，而於九十五年四月十三日縮刑出
    監，指揮書執行完畢日期為同年七月十日（構成累犯）。詎
    甲○○仍不知悔改，基於施用第二級毒品甲基安非他命之犯
    意，接續於九十五年八月十二日晚間八時許、同年八月十四
    日晚間九時許，在臺北縣新店市○○路○段二○一號七樓之
    二蕭玉玲之住處，各施用第二級毒品安非他命一次，嗣於同
    年八月十四日晚間九時三十分許，為警在上址搜索查獲。
二、案經臺北縣政府警察局海山分局報請臺灣臺北地方法院檢察
    署檢察官聲請簡易判決處刑，本院認為不宜，改依通常程序
    審理；嗣於本院準備程序中，甲○○就被訴事實為有罪之陳
    述，本院改依簡式審判程序審理。
    理      由
一、訊據被告甲○○對於上開事實坦承不諱（見本院九十五年十
    一月二十日準備程序筆錄、同日簡式審判筆錄），且其於九
    十五年八月十四日為警查獲後所採集之尿液，檢驗結果係呈
    現甲基安非他命類藥物陽性反應，有臺灣檢驗科技股份有限
    公司九十五年八月三十日濫用藥物尿液檢驗報告一紙在卷可
    稽（見偵卷第八二頁），足證被告前揭出於任意性之自白與
    事實相符。而被告前因施用毒品案件，經臺灣板橋地方法院
    以九十年度毒聲字第四六七八號裁定送觀察、勒戒，因有繼
    續施用傾向，經臺灣高雄地方法院以九十二年度毒聲字第四
    三四○號裁定強制戒治，戒治期滿並經臺灣高雄地方法院檢
    察署檢察官於九十四年二月十八日以九十四年度戒毒偵字第
    五四號為不起訴處分等情，有臺灣高等法院被告前案紀錄表
    在卷可考，其經檢察官不起訴處分後，五年以內再犯本件施
    用毒品罪，自應依法追訴、審判無訛。本件事證明確，被告
    犯行堪以認定，應依法論科。
二、按甲基安非他命均具有成癮性、濫用性，對社會危害甚大，
    屬毒品危害防制條例第二條第二項第二款所規定之第二級毒
    品。核被告所為，係犯毒品危害防制條例第十條第二項之施
    用第二級毒品罪，其施用安非他命前持有毒品之低度行為，
    為嗣後施用之高度行為所吸收，不另論罪。按刑法第五十六
    條關於連續犯之規定業於九十四年二月二日修正時刪除，並
    已於九十五年七月一日施行，被告上開施用甲基安非他命之
    行為雖有二次，惟其施用時間甚為密接，且施用毒品者多有
    依賴成癮之人格特質及現象，應認被告所為，具有反覆習慣
    為同一施用行為之特質，應以包括一罪加以評價較為合理。
    至於公訴意旨雖認被告自白於「九十五年四月十三日」、「
    同年八月十二日」各施用第二級毒品甲基安非他命一次，惟
    被告於警詢時係供稱：「我第一次於九十五年八月十二日二
    十時許在臺北縣新店市○○路○段二○一號七樓之二內吸食
    安非他命，最後一次於九十五年八月十四日二十一時許在臺
    北縣新店市○○路○段二○一號七樓之二內吸食安非他命」
    （見偵卷第十頁），於偵查中亦供稱：「（問：最後何時出
    監？出監後何時施用毒品？）今年四月十三日。八月十二日
    晚上在新店朋友『阿玲』家吸食」、「第二次是在八月十四
    日晚上八點四十多分到『阿玲』家，而警方是在九點多到她
    家，所以是在九點吸食」等語（見偵卷第七十至七一頁）；
    另依卷附臺灣高等法院被告前案紀錄表所載，被告確於九十
    五年四月十三日出監，足見被告於警詢及偵查中係自白於九
    十五年八月十二日及八月十四日各施用毒品一次，且此部分
    事實核與卷內資料相符，公訴意旨顯將被告九十五年四月十
    三日之出監日期誤為施用毒品日期，惟此部分施用毒品時間
    業據檢察官當庭更正在卷（見同前本院準備程序筆錄），爰
    予敘明。查被告前因偽造有價證券等罪，經法院判決並定應
    執行刑為有期徒刑四年二月確定，入監執行後假釋出監，嗣
    經撤銷假釋入監執行殘刑，而於九十五年四月十三日縮刑出
    監，指揮書執行完畢日期為同年七月十日，有臺灣高等法院
    被告前案紀錄表在卷可稽，其受前開徒刑之執行完畢後，五
    年以內故意再犯本件有期徒刑以上之罪，為累犯，應依刑法
    第四十七條第一項規定加重其刑。爰審酌被告素行不佳，前
    經觀察勒戒、強制戒治等戒斷程序後，仍未能悔改，復繼續
    沾染毒品惡習，其施用毒品行為對於自身危害程度非輕、其
    犯罪之動機、目的、手段，暨犯後業已坦承犯行、態度良好
    等一切情狀，量處如主文所示之刑，並依刑法第四十一條第
    一項前段諭知易科罰金之折算標準。
據上論斷，應依刑事訴訟法第四百五十二條、第二百七十三條之
一第一項、第二百九十九條第一項前段，毒品危害防制條例第十
條第二項，刑法第十一條前段、第四十七條第一項、第四十一條
第一項前段，判決如主文。
本案經檢察官林達到庭執行職務
中    華    民    國    95    年    12    月    4     日
                  刑事第十一庭   法  官  林庚棟
以上正本證明與原本無異。
如不服本判決，應於判決送達後十日內，向本院提出上訴狀。
                                 書記官  殷玉芬
中    華    民    國    95    年    12    月    7     日
附錄本案論罪科刑法條全文
毒品危害防制條例第十條：
施用第一級毒品者，處六月以上五年以下有期徒刑。
施用第二級毒品者，處三年以下有期徒刑。


司法院資訊處製作；財團法人民間司法改革基金會備份。
